臺灣板橋地方法院刑事判決　　　　　　　99年度訴字第2295號
公　訴　人　臺灣板橋地方法院檢察署檢察官
被　　　告　林家永
　　　　　　廖家和
共　　　同
指定辯護人　本院公設辯護人　吳天明
上列被告等因妨害性自主案件，經檢察官提起公訴（99年度偵字
第16768 號、第17078 號），本院判決如下：
    主  文
林家永對於未滿十四歲之女子為性交，處有期徒刑貳年。緩刑伍
年，緩刑期間付保護管束，並應向檢察官指定之政府機關、政府
機構、行政法人、社區或其他符合公益目的之機構或團體提供貳
佰小時之義務勞務。
廖家和對於未滿十四歲之女子為性交，處有期徒刑年拾月。
    事  實
一、林家永於民國97年間某日，透過網路遊戲結識代號00000000
    號之女子（85年12月生，真實姓名年籍詳卷，下稱A 女），
    並成為男女朋友，林家永明知A 女當時就讀國小五年級下學
    期，係未滿14歲之女子，竟基於對未滿14歲之女子為性交之
    犯意，自97年間某日起至97年7 、8 月間某日止（起訴書誤
    載為「96至97年間」），接續在其位於臺北縣永和市（現改
    制為新北市永和區○○○路280 巷6 弄5 號4 樓之住處內，
    經徵得A 女同意後，以其性器進入A 女性器之方式，對A 女
    為性交行為3 至4 次。其後雙方分手，A 女再於98年9 月間
    某日，透過網路遊戲結識廖家和並進而成為男女朋友，廖家
    和亦明知A 女係未滿14歲之女子，竟基於對未滿14歲之女子
    為性交之犯意，自98年9 月間某日起至同年10月間某日止，
    接續在其位於臺北縣土城市（現改制為新北市土城區○○○
    路25巷6 號之住處內，經徵得A 女同意後，以其性器進入A
    女性器之方式，對A 女為性交行為10次。嗣因A 女懷孕後身
    形有異，為學校老師發覺並通知A 女之父，A 女之父於99年
    5 月21日將A 女帶往醫院檢查，始查悉上情。
二、案經A 女、A 女之父訴由臺北市政府警察局婦幼警察隊移請
    臺灣板橋地方法院檢察署檢察官偵查起訴。
    理  由
一、上開犯罪事實，業據被告林家永、廖家和坦承不諱，核與證
    人即告訴人A 女於警、偵訊時證述之情節相符，並有臺北市
    立聯合醫院和平院區受理疑似性侵害事件驗傷診斷書、A 女
    真實姓名代碼對照表各1 份及被告林家永、廖家和住處照片
    各4 張附卷可稽，足認被告2 人自白均與事實相符，本件事
    證明確，被告2 人上開犯行均堪認定，應予依法論科（證人
    A 女於99年6 月22日向檢察官所為之言詞陳述〈證人A 女於
    接受檢察官偵訊時未滿16歲，依刑事訴訟法第186 條第1 項
    第1 款規定不得令其具結〉，並無證據證明有何顯不可信之
    情況，且與本案待證事實相關，依刑事訴訟法第159 條之1
    第2 項規定，得為證據；另證人A 女於警詢時所為之言詞陳
    述，及卷附上開驗傷診斷書、真實姓名代碼對照表等件，均
    為被告以外之人於審判外之言詞或書面陳述，而公訴人、被
    告2 人及辯護人就上開言詞或書面陳述，於本院調查證據時
    知有刑事訴訟法第159 條第1 項不得為證據之情形，均未於
    言詞辯論終結前聲明異議，視為同意作為證據，本院審酌該
    等言詞或書面陳述作成之情形均屬正常，並無何違反法定程
    序或不當之情形，且與待證事實相關，認適當作為證據，是
    該等言詞或書面陳述依刑事訴訟法第159 條之5 之規定，均
    具有證據能力）。
二、核被告林家永、廖家和所為，均係犯刑法第227 條第1 項對
    於未滿14歲之女子為性交罪。被告2 人所犯本件刑法第227
    條第1 項之罪，雖均係對於兒童或少年故意犯罪，然因該罪
    已將「對於未滿14歲之男女」列為犯罪構成要件，亦即已就
    被害人之年齡設有特別規定，自無庸再依兒童及少年福利法
    第70條第1 項之規定加重其刑，附此敘明。被告林家永本件
    3 至4 次對於A 女為性交之行為，及被告廖家和本件10次對
    於A 女為性交之行為，均分別係在密切接近之時間、相同之
    地點實施，顯均係基於單一犯意接續所為，侵害單一法益，
    應包括於一行為予以評價，各為接續犯，應分別論以一罪。
    又被告林家永原與告訴人A 女為男女朋友，係在兩情相悅之
    情形下發生性行為，被告林家永犯後已坦承犯行，並與A 女
    之父達成和解，A 女之父亦表示願寬恕被告林家永，予其自
    新機會（見本院卷附調解筆錄），本院認被告林家永犯罪情
    狀顯可憫恕，如量處最低法定刑度之3 年有期徒刑，猶屬過
    重，客觀上足以引起一般人之同情，乃酌依刑法第59條規定
    酌減其刑。另被告廖家和為本件犯行前，甫於98年7 月間對
    另1 名未滿14歲之女子犯對於未滿14歲之女子為性交罪（該
    次犯行業經本院以98年度訴字第4263號判處有期徒刑3 年6
    月確定，現正執行中，未構成累犯），此有其臺灣高等法院
    被告前案紀錄表、本院98年度訴字第4263號刑事判決在卷可
    考，竟於2 、3 個月後即再度對年幼之A 女為多次性交行為
    ，此間導致A 女懷孕生子，對於A 女身心所造成之危害甚大
    ，其犯罪情狀核與刑法第59條所稱犯罪之情狀顯可憫恕，認
    科以最低刑度猶嫌過重之要件不符，自無依刑法第59條規定
    減輕其刑之餘地，併此敘明。爰審酌被告林家永、廖家和均
    明知A 女未滿14歲，欠缺成熟判斷性自主能力，其等對A 女
    為性交行為，有礙該女子之身心健康，竟未控制自己之行為
    ，仍對A 女為性交行為，所為實不足取，惟念其等犯後均坦
    承犯行，犯後態度尚可，被告林家永已與A 女之父達成和解
    ，及被告2 人素行、智識程度、與被害人之關係、犯罪之動
    機、目的、手段、次數、所生危害等一切情狀，分別量處如
    主文所示之刑。
三、被告林家永前未曾因故意犯罪受有期徒刑以上刑之宣告，有
    其臺灣高等法院被告前案紀錄表1 份在卷可參，其因一時失
    慮，致罹刑典，犯後不僅坦承犯行，復與A 女之父達成和解
    ，已如前述，堪認其已知悔悟，本院認其經此偵審程序及論
    罪科刑之教訓，當知所警惕，信無再犯之虞，所宣告之刑以
    暫不執行為適當，併予宣告緩刑5 年，以啟自新。又為期被
    告林家永能於服務社會中建立正確價值觀，爰依刑法第74條
    第2 項第5 款之規定命其應向檢察官指定之政府機關、政府
    機構、行政法人、社區或其他符合公益目的之機構或團體提
    供200 小時之義務勞務。末查，犯刑法第91條之1 所列之罪
    （包括同法第227 條），或執行刑法第74條第2 項第5 款至
    第8 款所定之事項，而受緩刑之宣告者，應於緩刑期間付保
    護管束，刑法第93條第1 項第1 款、第2 款分別定有明文。
    爰依上開規定，併為被告林家永緩刑期間付保護管束之諭知
    。
據上論斷，應依刑事訴訟法第299 條第1 項前段，刑法第227 條
第1 項、第59條、第74條第1 項第1 款、第2 項第5 款、第93條
第1 項第1 款、第2 款，判決如主文。
本案經檢察官李美金到庭執行職務。
中    華    民    國   100    年    2     月    14    日
                刑事第十八庭  審判長法  官  楊仲農
                                    法  官  謝梨敏
                                    法  官  楊筑婷
以上證明與原本無異。
如不服本判決應於收受本判決後10日內向本院提出上訴書狀，並
應敘述具體理由，如未敘述上訴理由者，應於上訴期間屆滿後20
日內補提理由書狀於本院（均須按他造當事人之人數附繕本）「
切勿逕送上級法院」。
                                    書記官  傅淑芳
中    華    民    國   100    年    2     月    14    日
附錄本案論罪科刑法條：
中華民國刑法第227條
對於未滿14歲之男女為性交者，處3 年以上10年以下有期徒刑。
對於未滿14歲之男女為猥褻之行為者，處6 月以上5 年以下有期
徒刑。
對於14歲以上未滿16歲之男女為性交者，處7 年以下有期徒刑。
對於14歲以上未滿16歲之男女為猥褻之行為者，處3 年以下有期
徒刑。
第1 項、第3 項之未遂犯罰之。